【裁判字號】    97,易,3580
【裁判日期】    971209
【裁判案由】    竊盜
【裁判全文】
臺灣板橋地方法院刑事判決              97年度易字第3580號
公  訴  人  臺灣板橋地方法院檢察署檢察官
被      告  甲○○
上列被告因竊盜案件，經檢察官提起公訴（97年度偵字第32202
號），本院判決如下：
    主  文
甲○○攜帶兇器竊盜，處有期徒刑柒月。扣案之美工刀、老虎鉗
、十字起子、梅花扳手、剪刀各壹支及開口扳手肆支均沒收。
    事  實
一、甲○○於民國97年11月11日中午某時許，行經位於臺北縣泰
    山鄉○○○路40之2 號之倉庫內，見該倉庫大門未鎖，且倉
    庫牆壁內之電線具經濟價值，竟意圖為自己不法之所有，至
    五金行購買客觀上具危險性，可供為兇器使用之美工刀、老
    虎鉗、十字起子、梅花扳手、剪刀各1 支及開口扳手4 支，
    再於該日14時左右返回前揭倉庫，利用上揭工具竊取乙○○
    所有之電線5 條（價值新臺幣1 萬元），甫於同日約14 時3
    分許得手後而欲離去之際，為乙○○發覺而報警處理，並扣
    得上開美工刀、老虎鉗、十字起子、梅花扳手、剪刀各1 支
    及開扳手4 支（侵入住居部分未據告訴），而悉上情。
二、案經乙○○訴由臺北縣政府警察局新莊分局報告臺灣板橋地
    方法院檢察署檢察官偵查起訴。
    理  由
一、被告以外之人於審判外之陳述，雖不符同法第159 條之1至
    第159 條之4 之規定，但經當事人於審判程序同意作為證據
    ，法院審酌該言詞陳述或書面陳述作成時之情況，認為適當
    者，亦得為證據；當事人、代理人或辯護人於法院調查證據
    時，知有第159 條第1 項不得為證據之情形，而未於言詞辯
    論終結前聲明異議者，視為有前項之同意，此據同法第159
    條之5 規定甚明。查本判決後引被告以外之人於審判外之陳
    述，固均屬傳聞證據，惟本件當事人就該等審判外陳述之證
    據能力，於本院準備程序均表示不予爭執，且迄至言詞辯論
    終結前，就該等證據資料之證據能力亦未再聲明異議。本院
    審酌該等證據資料製作時之情況，尚查無違法不當及證明力
    明顯過低之瑕疵，亦認為以之作為證據應屬適當，故揆諸前
    開法律規定與說明，爰逕依刑事訴訟法第159 條之5 規定，
    認該等證據資料均例外有證據能力。
二、上開事實，迭據被告甲○○於警詢、偵查及本院審理時均坦
    承不諱，核與證人乙○○於警詢中之證述情節相符，復有扣
    案之美工刀、老虎鉗、十字起子、梅花扳手、剪刀各1 支及
    開扳手4 支足稽，以及贓證物認領保管單1 紙、現場暨張證
    物照片11張存卷為憑，堪認被告前揭之自白與事實相符。從
    而本件事證已臻明確，被告所為犯行核屬明確，應依法論科
    。
三、查被甲○○持以竊取上開電線之美工刀、老虎鉗、十字起子
    、梅花扳手、剪刀各1 支及開扳手4 支，其外觀均屬金屬材
    質，且既均足以剪斷電線，自具有行兇之危險性，皆應屬兇
    器無誤。是核被告所為，係犯刑法321 條第1 項第3 款之攜
    帶兇器竊盜罪。爰審酌被告素行非佳，有台灣高等法院被告
    前案紀錄表1 份可考，僅因缺錢，即驟起盜心，動機可議，
    兼衡以其所購買並攜以竊盜之兇器數量甚多、造成之損害程
    度，及犯後坦承犯行態度尚佳等一切情狀，量處如主文所示
    之刑，以資懲儆。至被告持以剪斷電纜線所用之美工刀、老
    虎鉗、十字起子、梅花扳手、剪刀各1 支及開扳手4 支，乃
    被告所有且供作竊取電線所用之工具，此據被告供陳甚詳，
    爰依刑法第38條第1 項第2 款之規定併予宣告沒收。
據上論斷，應依刑事訴訟法第299 條第1 項前段，刑法第321 條
第1 項第3 款、第41條第1 項前段、第38條第1 項第2 款，刑法
施行法第1 條之1 ，判決如主文。
本案經檢察官江祐丞到庭執行職務。
中    華    民    國    97    年    12    月    9     日
                  刑事第十八庭  法  官  邱景芬
以上正本證明與原本無異。
如不服本判決應於收受判決後10日內向本院提出上訴書狀，並
應敘述具體理由。其未敘述上訴理由者，應於上訴期間屆滿後
20日內向本院補提理由書（均須按他造當事人之人數附繕本）
「切勿逕送上級法院」。
                                書記官  曾千庭
中    華    民    國    97    年    12    月    10    日
附錄本案論罪科刑法條全文：
刑法第321條第1項第3款
犯竊盜罪而有左列情形之一者，處6月以上、5年以下有期徒刑：
  三、攜帶兇器而犯之者。


司法院資訊處製作；財團法人民間司法改革基金會備份。
